---
title: "CD PROJEKT S.A. (CDR)"
subtitle: "Profil spółki CD Projekt — notowania, analiza, strategia"
categories: [Technologie i IT, gaming]
pagetitle: "CD PROJEKT S.A. (CDR) | Profil spółki GPW - Notowania i Analiza"
format:
  html:
    header-includes: |
      <meta name="description" content="CD PROJEKT S.A. (CDR) - profil spółki na GPW. Aktualne notowania, wykres z SMA200, analiza działalności i strategii. Branża: gaming.">
      <meta name="keywords" content="CD Projekt, CDR, akcje CDR, GPW, notowania, gaming, Wiedźmin, Cyberpunk 2077, gry wideo, RPG">
---

```{r setup, include=FALSE}
library(tidyverse)
library(plotly)
library(xts)
library(TTR)

get_stock_data <- function(ticker) {
  path <- "../data/prices100.RDS"
  if(!file.exists(path)) return(NULL)
  prices_all <- readRDS(path)
  col_idx <- which(names(prices_all) == ticker)
  if(length(col_idx) == 0) return(NULL)
  df <- prices_all[, c(1, col_idx)]
  names(df) <- c("date", "price")
  df <- df |> filter(!is.na(price))
  return(df)
}

stock_data <- get_stock_data("CDR")
last_row <- tail(stock_data, 1)
last_price <- last_row$price
last_date <- last_row$date
prev_price <- tail(stock_data$price, 2)[1]
change_pct <- round((last_price - prev_price) / prev_price * 100, 2)
y_ago_idx <- nrow(stock_data) - 252
if(y_ago_idx > 0) {
  y_ago_price <- stock_data$price[y_ago_idx]
  change_yy <- round((last_price - y_ago_price) / y_ago_price * 100, 2)
} else {
  change_yy <- "N/A"
}
color_dd <- if(change_pct >= 0) "success" else "danger"
color_yy <- if(is.numeric(change_yy) && change_yy >= 0) "success" else if(is.numeric(change_yy)) "danger" else "secondary"
val_yy <- if(is.numeric(change_yy)) paste0(change_yy, "%") else change_yy
```

::: {.company-header}
[← Spółki GPW](../spolki-gpw.html) | **Ticker:** CDR | **CD PROJEKT S.A.** | **Siedziba:** Polska | **WWW:** [cdprojekt.com](https://www.cdprojekt.com){rel="nofollow"} | **Branża:** [Technologie i IT](../spolki-gpw.html#category=Technologie i IT) | **Podbranża:** [gaming](../spolki-gpw.html#category=gaming)
:::

```{r}
#| echo: false
#| results: asis
html_str <- paste0(
  '<div class="stock-metrics">',
  '<div class="stock-vbox stock-vbox-primary">',
  '<div class="stock-vbox-title">Cena (', format(last_date, '%Y-%m-%d'), ')</div>',
  '<div class="stock-vbox-value">', round(last_price, 2), '</div>',
  '</div>',
  '<div class="stock-vbox stock-vbox-', color_dd, '">',
  '<div class="stock-vbox-title">Zmiana d/d</div>',
  '<div class="stock-vbox-value">', change_pct, '%</div>',
  '</div>',
  '<div class="stock-vbox stock-vbox-', color_yy, '">',
  '<div class="stock-vbox-title">Zmiana y/y</div>',
  '<div class="stock-vbox-value">', val_yy, '</div>',
  '</div>',
  '</div>'
)
cat(html_str)
```

## Notowania

```{r}
#| echo: false
stock_xts <- xts(stock_data$price, order.by = as.Date(stock_data$date))
sma200 <- SMA(stock_xts, n = 200)
plot_ly(x = index(stock_xts), y = as.numeric(stock_xts), type = "scatter", mode = "lines", name = "Cena CDR") |>
  add_lines(x = index(stock_xts), y = as.numeric(sma200), name = "SMA 200", line = list(color = "orange")) |>
  layout(xaxis = list(title = "", rangeslider = list(visible = TRUE)), yaxis = list(title = "Cena (PLN)"), legend = list(orientation = "h", x = 0.1, y = 1.1), margin = list(t = 50))
```

## O spółce

**Profil działalności:**
CD PROJEKT S.A. to wiodący polski producent i wydawca gier wideo, znany na całym świecie dzięki serii "Wiedźmin" oraz grze "Cyberpunk 2077". Spółka jest jednym z globalnych liderów w segmencie gier fabularnych (RPG) z otwartym światem.

**Strategia i Rozwój:**
Spółka realizuje nową strategię zakładającą równoległą produkcję kilku tytułów AAA oraz rozbudowę uniwersów poprzez media towarzyszące (animacje, serie komiksowe). Kluczowe projekty to rozpoczęta nowa saga wiedźmińska (Polaris) oraz projekt Orion (kontynuacja Cyberpunka).

## Biznes

**Produkcja gier:**
CD Projekt tworzy gry wideo w modelu własnego studia deweloperskiego (in-house), co zapewnia pełną kontrolę nad jakością i wizją artystyczną.

**Portfolio marek:**

* **Wiedźmin:** Kultowa trylogia RPG (Wiedźmin 1, 2, 3) oraz seria serialowa Netflixa.
* **Cyberpunk 2077:** Największa premiera w historii polskiego gamingu, z rozbudowanym uniwersum science-fiction.
* **Polaris:** Nowa saga wiedźmińska - projekt AAA realizowany w ramach nowej strategii.

**Model dystrybucji:**
Sprzedaż cyfrowa (Steam, GOG, konsole) z dodatkowymi przychodami z DLC i mikrotransakcji.

## Strategia

**Kierunki rozwoju:**

* **Jakość ponad wszystko:** utrzymanie statusu studia tworzącego najbardziej zaawansowane narracyjnie gry na świecie.

* **Multiplayer:** wprowadzanie komponentów sieciowych do przyszłych produkcji.

* **Technologia:** przejście na silnik Unreal Engine 5 w celu optymalizacji procesów twórczych.

:::: {.callout-important}
## Informacja prawna
Materiały publikowane na tej stronie mają charakter wyłącznie informacyjny i edukacyjny. Nie stanowią porady inwestycyjnej.
::::
