---
title: "DINO POLSKA S.A. (DNP)"
format: 
  dashboard:
    orientation: columns
    nav-buttons: [github]
---

```{r setup, include=FALSE}
library(tidyverse)
library(plotly)
library(xts)
library(TTR)

# Funkcja pomocnicza do ładowania danych
get_stock_data <- function(ticker) {
  prices_all <- readRDS("../data/prices100.RDS")
  col_idx <- which(names(prices_all) == ticker)
  
  if(length(col_idx) == 0) return(NULL)
  
  df <- prices_all[, c(1, col_idx)]
  names(df) <- c("date", "price")
  df <- df %>% filter(!is.na(price))
  return(df)
}

stock_data <- get_stock_data("DNP")
last_row <- tail(stock_data, 1)
last_price <- last_row$price
last_date <- last_row$date

# Obliczenia zmian
prev_price <- tail(stock_data$price, 2)[1]
change_pct <- round((last_price - prev_price) / prev_price * 100, 2)

# Zmiana y/y
y_ago_idx <- nrow(stock_data) - 252
if(y_ago_idx > 0) {
  y_ago_price <- stock_data$price[y_ago_idx]
  change_yy <- round((last_price - y_ago_price) / y_ago_price * 100, 2)
} else {
  change_yy <- "N/A"
}

# Tytuły boxów - skrócone dla lepszej czytelności
title_lp <- paste0("Cena (", last_date, ")")
```

## Column {width=100%}

### Row {height=8%}

::: {.card}
<div style="font-size: 0.85em; display: flex; justify-content: space-around; align-items: center; padding: 5px;">
  <span>**Ticker:** DNP</span>
  <span>**DINO POLSKA S.A.**</span>
  <span>**Siedziba:** Krotoszyn</span>
  <span>**WWW:** [grupadino.pl](https://www.grupadino.pl)</span>
  <span>**Branża:** [Handel i konsumpcja](../spolki-gpw.qmd?branza=Handel+i+konsumpcja)</span>
  <span>**Podbranża:** [handel detaliczny spożywczy](../spolki-gpw.qmd?podbranza=handel+detaliczny+spożywczy)</span>
</div>
:::

### Row {height=92%}

#### Column {width=22%}

```{r}
#| content: valuebox
#| title: !expr title_lp
list(
  icon = "currency-exchange",
  color = "primary",
  value = paste0(round(last_price, 2), " PLN")
)
```

<style>
.value-box .value-box-value {
  font-size: 1.8em !important;
}
.value-box .value-box-title {
  font-size: 0.8em !important;
}
</style>

```{r}
#| content: valuebox
#| title: "Zmiana d/d"
list(
  icon = "graph-up",
  color = if(change_pct >= 0) "success" else "danger",
  value = paste0(change_pct, "%")
)
```

```{r}
#| content: valuebox
#| title: "Zmiana y/y"
list(
  icon = "calendar-check",
  color = if(is.numeric(change_yy) && change_yy >= 0) "success" else if(is.numeric(change_yy)) "danger" else "secondary",
  value = if(is.numeric(change_yy)) paste0(change_yy, "%") else change_yy
)
```

#### Column {width=78% .tabset}

::: {.card title="Notowania"}
```{r}
stock_xts <- xts(stock_data$price, order.by = as.Date(stock_data$date))
sma200 <- SMA(stock_xts, n = 200)

plot_ly(x = index(stock_xts), y = as.numeric(stock_xts), type = 'scatter', mode = 'lines', name = 'Cena DNP') %>%
  add_lines(x = index(stock_xts), y = as.numeric(sma200), name = 'SMA 200', line = list(color = 'orange')) %>%
  layout(
    xaxis = list(title = "", rangeslider = list(visible = TRUE)),
    yaxis = list(title = "Cena (PLN)"),
    legend = list(orientation = 'h', x = 0.1, y = 1.1),
    margin = list(t = 50)
  )
```
:::

::: {.card title="O spółce"}
**Profil działalności:**  
Dino Polska S.A. to jedna z najszybciej rozwijających się sieci supermarketów w Polsce. Unikalny model biznesowy opiera się na własności budynków i gruntów, ustandaryzowanych placówkach o powierzchni ok. 400 m2 oraz bardzo sprawnej logistyce. Spółka skupia się na mniejszych miastach i terenach wiejskich.

**Strategia i Perspektywy:**  
Głównym celem Dino jest dalsza szybka ekspansja terytorialna w Polsce przy zachowaniu wysokiej rentowności. Spółka inwestuje w nowoczesne centra logistyczne oraz odnawialne źródła energii (fotowoltaika).
:::

::: {.card title="Produkty i Zasoby"}
**Główne linie produktowe:**

*   **Produkty świeże:** Warzywa, owoce, nabiał oraz produkty piekarnicze.
*   **Przetwórstwo mięsne:** Własny zakład produkcyjny Agro-Rydzyna dostarczający świeże mięso i wędliny.
*   **Artykuły FMCG:** Szeroki asortyment ok. 5000 pozycji produktowych.

**Zasoby:** Pełna kontrola nad łańcuchem dostaw dzięki własnej flocie chłodniczej i sieci centrów dystrybucyjnych. 
:::

::: {.card title="Wizja"}
**Kierunki rozwoju:**

*   **Ekspansja terytorialna:** Dalsze zwielokrotnianie liczby sklepów na terenie kraju.
*   **Zrównoważony rozwój:** Redukcja śladu węglowego poprzez OZE.
*   **Wygoda klienta:** Systematyczne dostosowywanie oferty do potrzeb lokalnych społeczności.

::: {.callout-important}
## Informacja prawna
Materiały publikowane na tej stronie mają charakter wyłącznie informacyjny i edukacyjny. Nie stanowią porady inwestycyjnej.
:::
:::
