---
title: "Lubawa S.A. (LBW)"
format: 
  dashboard:
    orientation: columns
    nav-buttons: [github]
---

```{r setup, include=FALSE}
library(tidyverse)
library(plotly)
library(xts)
library(TTR)

# Funkcja pomocnicza do ładowania danych
get_stock_data <- function(ticker) {
  prices_all <- readRDS("../data/prices100.RDS")
  col_idx <- which(names(prices_all) == ticker)
  
  if(length(col_idx) == 0) return(NULL)
  
  df <- prices_all[, c(1, col_idx)]
  names(df) <- c("date", "price")
  df <- df %>% filter(!is.na(price))
  return(df)
}

lbw_data <- get_stock_data("LBW")
last_row <- tail(lbw_data, 1)
last_price <- last_row$price
last_date <- last_row$date

# Obliczenia zmian
prev_price <- tail(lbw_data$price, 2)[1]
change_pct <- round((last_price - prev_price) / prev_price * 100, 2)

# Zmiana y/y
y_ago_idx <- nrow(lbw_data) - 252
if(y_ago_idx > 0) {
  y_ago_price <- lbw_data$price[y_ago_idx]
  change_yy <- round((last_price - y_ago_price) / y_ago_price * 100, 2)
} else {
  change_yy <- "N/A"
}
```

## Row {height=10%}

::: {.card}
**Ticker:** LBW | **Pełna nazwa:** Lubawa S.A. | **Siedziba:** Ostrów Wielkopolski | **WWW:** [lubawagroup.com](https://lubawagroup.com/) | **Branża:** [Przemysł i produkcja](../spolki-gpw.qmd?branza=Przemysł+i+produkcja) | **Podbranża:** [Lotnictwo i obronność](../spolki-gpw.qmd?podbranza=Lotnictwo+i+obronność)
:::

## Row {height=20%}

```{r}
#| content: valuebox
#| title: "Ostatnia cena"
list(
  icon = "currency-exchange",
  color = "primary",
  value = paste0(round(last_price, 3), " PLN")
)
```

```{r}
#| content: valuebox
#| title: "Zmiana d/d"
list(
  icon = "graph-up",
  color = if(change_pct >= 0) "success" else "danger",
  value = paste0(change_pct, "%")
)
```

```{r}
#| content: valuebox
#| title: "Zmiana y/y"
list(
  icon = "calendar-check",
  color = if(is.numeric(change_yy) && change_yy >= 0) "success" else if(is.numeric(change_yy)) "danger" else "secondary",
  value = if(is.numeric(change_yy)) paste0(change_yy, "%") else change_yy
)
```

## Row {height=70%}

### Column {width=70% .tabset}

::: {.card title="Notowania"}
```{r}
lbw_xts <- xts(lbw_data$price, order.by = as.Date(lbw_data$date))
sma200 <- SMA(lbw_xts, n = 200)

plot_ly(x = index(lbw_xts), y = as.numeric(lbw_xts), type = 'scatter', mode = 'lines', name = 'Cena LBW') %>%
  add_lines(x = index(lbw_xts), y = as.numeric(sma200), name = 'SMA 200', line = list(color = 'orange')) %>%
  layout(
    xaxis = list(title = "", rangeslider = list(visible = TRUE)),
    yaxis = list(title = "Cena (PLN)"),
    legend = list(orientation = 'h', x = 0.1, y = 1.1),
    margin = list(t = 50)
  )
```

---

**Informacja prawna:** Materiały publikowane na tej stronie mają charakter wyłącznie informacyjny i edukacyjny. Nie stanowią porady inwestycyjnej.
:::

::: {.card title="O spółce"}
**Profil działalności:**  
Lubawa S.A. to jeden z kluczowych w Polsce producentów sprzętu specjalistycznego dla służb mundurowych (Wojsko, Policja, Straż Pożarna i Graniczna). Jest liderem w segmencie osłon balistycznych i konfekcji technicznej. Spółka posiada własną powlekarnię tkanin, co pozwala jej na dużą niezależność technologiczną.

**Strategia i Perspektywy:**  
W obecnej sytuacji geopolitycznej spółka dąży do bycia filarem zaopatrzenia sprzętowego armii NATO, koncentrując się na długoterminowych kontraktach rządowych. Stawia na ekspansję międzynarodową (USA, Armenia) oraz innowacje poprzez własne Centrum Badawczo-Rozwojowe.
:::

::: {.card title="Produkty i Surowce"}
**Główne linie produktowe:**

*   **Bezpieczeństwo i Obrona:** Kamizelki kuloodporne, hełmy balistyczne, opancerzenie pojazdów i śmigłowców, makiety pneumatyczne sprzętu wojskowego.
*   **Ratownictwo:** Zapory przeciwpowodziowe, namioty pneumatyczne i stelażowe, łodzie ratownicze, skokochrony.
*   **Turystyka i BHP:** Odzież specjalistyczna, sprzęt do prac na wysokościach, produkty turystyczne.
:::

### Column {width=30%}

::: {.card title="Zasoby"}
W działalności kluczowe są zaawansowane technicznie tkaniny i dzianiny techniczne, materiały balistyczne o wysokiej wytrzymałości, guma oraz tkaniny gumowane.

**Kierunki rozwoju:**

*   **Ekspansja zagraniczna:** Lubawa Armenia, Lubawa USA.
*   **Innowacje:** Centrum B+R.
*   **Dywersyfikacja:** Balans wojsko/cywil.
:::
