---
title: "Lubawa S.A. (LBW)"
format: 
  dashboard:
    orientation: columns
    nav-buttons: [github]
---

```{r setup, include=FALSE}
library(tidyverse)
library(plotly)
library(xts)
library(TTR)

# Funkcja pomocnicza do ładowania danych
get_stock_data <- function(ticker) {
  prices_all <- readRDS("../data/prices100.RDS")
  col_idx <- which(names(prices_all) == ticker)
  
  if(length(col_idx) == 0) return(NULL)
  
  df <- prices_all[, c(1, col_idx)]
  names(df) <- c("date", "price")
  df <- df %>% filter(!is.na(price))
  return(df)
}

lbw_data <- get_stock_data("LBW")
last_row <- tail(lbw_data, 1)
last_price <- last_row$price
last_date <- last_row$date

# Obliczenia zmian
prev_price <- tail(lbw_data$price, 2)[1]
change_pct <- round((last_price - prev_price) / prev_price * 100, 2)

# Zmiana y/y
y_ago_idx <- nrow(lbw_data) - 252
if(y_ago_idx > 0) {
  y_ago_price <- lbw_data$price[y_ago_idx]
  change_yy <- round((last_price - y_ago_price) / y_ago_price * 100, 2)
} else {
  change_yy <- "N/A"
}
```

<style>
/* Wyśrodkowanie ikony względem tekstu w Value Boxach Quarto */
.value-box .value-box-area {
  display: flex !important;
  flex-direction: row !important;
  align-items: center !important;
  justify-content: flex-start !important;
  padding: 10px !important;
}

.value-box .value-box-value {
  font-size: 1.6em !important;
  line-height: 1 !important;
  margin: 0 !important;
  padding-left: 10px !important;
}

.value-box .value-box-icon {
  font-size: 2em !important;
  display: flex !important;
  align-items: center !important;
}

.value-box .value-box-title {
  display: none !important;
}
</style>

## Column {width=100%}

### Row {height=10%}

::: {.card}
**Ticker:** LBW | **Pełna nazwa:** Lubawa S.A. | **Siedziba:** Ostrów Wielkopolski | **WWW:** [lubawagroup.com](https://lubawagroup.com/) | **Branża:** [Przemysł i produkcja](../spolki-gpw.qmd?branza=Przemysł+i+produkcja) | **Podbranża:** [Lotnictwo i obronność](../spolki-gpw.qmd?podbranza=Lotnictwo+i+obronność)
:::

### Row {height=90%}

#### Column {width=25%}

```{r}
#| content: valuebox
#| title: ""
list(
  icon = "currency-exchange",
  color = "primary",
  value = paste0(round(last_price, 2), " PLN")
)
```

```{r}
#| content: valuebox
#| title: ""
list(
  icon = "graph-up",
  color = if(change_pct >= 0) "success" else "danger",
  value = paste0(change_pct, "% d/d")
)
```

```{r}
#| content: valuebox
#| title: ""
list(
  icon = "calendar-check",
  color = if(is.numeric(change_yy) && change_yy >= 0) "success" else if(is.numeric(change_yy)) "danger" else "secondary",
  value = if(is.numeric(change_yy)) paste0(change_yy, "% y/y") else paste0(change_yy, " y/y")
)
```

::: {.card title="O spółce"}
Lubawa S.A. to jeden z kluczowych w Polsce producentów sprzętu specjalistycznego dla służb mundurowych. Jest liderem w segmencie osłon balistycznych i konfekcji technicznej.

**Dane z dnia:** `r last_date`
:::

#### Column {width=75% .tabset}

::: {.card title="Notowania"}
```{r}
lbw_xts <- xts(lbw_data$price, order.by = as.Date(lbw_data$date))
sma200 <- SMA(lbw_xts, n = 200)

plot_ly(x = index(lbw_xts), y = as.numeric(lbw_xts), type = 'scatter', mode = 'lines', name = 'Cena LBW') %>%
  add_lines(x = index(lbw_xts), y = as.numeric(sma200), name = 'SMA 200', line = list(color = 'orange')) %>%
  layout(
    xaxis = list(title = "", rangeslider = list(visible = TRUE)),
    yaxis = list(title = "Cena (PLN)"),
    legend = list(orientation = 'h', x = 0.1, y = 1.1),
    margin = list(t = 50)
  )
```

<br>
**Informacja prawna:** Materiały publikowane na tej stronie mają charakter wyłącznie informacyjny. Nie stanowią porady inwestycyjnej.
:::

::: {.card title="Profil działalności"}
**Lubawa S.A.** to podmiot dominujący w Grupie Kapitałowej Lubawa. Spółka specjalizuje się w produkcji sprzętu specjalistycznego dla służb mundurowych (Wojsko, Policja, Straż Pożarna).

W ofercie znajdują się m.in. kamizelki kuloodporne, hełmy balistyczne, opancerzenie pojazdów, a także zapory przeciwpowodziowe i makiety pneumatyczne. Spółka rozwija się poprzez innowacje w Centrach B+R oraz ekspansję na rynki USA i Armenii.
:::

::: {.card title="Produkty i Surowce"}
**Główne linie produktowe:**

*   **Bezpieczeństwo i Obrona:** Kamizelki kuloodporne, hełmy balistyczne, opancerzenie śmigłowców.
*   **Ratownictwo:** Zapory przeciwpowodziowe, namioty pneumatyczne, łodzie ratownicze.

**Zasoby i Surowce:** Techniczne tkaniny powlekane, materiały balistyczne, guma.
:::
