---
title: "Lubawa S.A. (LBW)"
format: 
  dashboard:
    orientation: columns
    nav-buttons: [github]
---

```{r setup, include=FALSE}
library(tidyverse)
library(plotly)
library(xts)
library(TTR)

# Funkcja pomocnicza do ładowania danych
get_stock_data <- function(ticker) {
  prices_all <- readRDS("../data/prices100.RDS")
  col_idx <- which(names(prices_all) == ticker)
  
  if(length(col_idx) == 0) return(NULL)
  
  df <- prices_all[, c(1, col_idx)]
  names(df) <- c("date", "price")
  df <- df %>% filter(!is.na(price))
  return(df)
}

lbw_data <- get_stock_data("LBW")
last_price <- tail(lbw_data$price, 1)
prev_price <- tail(lbw_data$price, 2)[1]
change_pct <- round((last_price - prev_price) / prev_price * 100, 2)
```

## Column {width=30%}

### Informacje podstawowe

**Ticker:** LBW  
**Pełna nazwa:** Lubawa Spółka Akcyjna  
**Branża:** Przemysł i produkcja  
**Podbranża:** Lotnictwo i obronność  
**Strona WWW:** [lubawagroup.com](https://lubawagroup.com/)  
**Siedziba:** Ostrów Wielkopolski

---

```{r}
#| content: valuebox
#| title: "Ostatnia cena"
list(
  icon = "currency-exchange",
  color = "primary",
  value = paste0(round(last_price, 3), " PLN")
)
```

```{r}
#| content: valuebox
#| title: "Zmiana d/d"
list(
  icon = "graph-up",
  color = if(change_pct >= 0) "success" else "danger",
  value = paste0(change_pct, "%")
)
```

### O spółce

Lubawa S.A. to jeden z kluczowych w Polsce producentów sprzętu specjalistycznego dla służb mundurowych (Wojsko, Policja, Straż Pożarna i Graniczna). Jest liderem w segmencie osłon balistycznych i konfekcji technicznej.

W obecnej sytuacji geopolitycznej spółka dąży do bycia filarem zaopatrzenia sprzętowego armii NATO, koncentrując się na długoterminowych kontraktach rządowych.

## Column {width=70% .tabset}

### Analiza Notowań

```{r}
#| title: Wykres historyczny z SMA200
lbw_xts <- xts(lbw_data$price, order.by = as.Date(lbw_data$date))
sma200 <- SMA(lbw_xts, n = 200)

plot_ly(x = index(lbw_xts), y = as.numeric(lbw_xts), type = 'scatter', mode = 'lines', name = 'Cena LBW') %>%
  add_lines(x = index(lbw_xts), y = as.numeric(sma200), name = 'SMA 200', line = list(color = 'orange')) %>%
  layout(
    title = "Notowania Lubawa S.A.",
    xaxis = list(title = "Data", rangeslider = list(visible = TRUE)),
    yaxis = list(title = "Cena (PLN)"),
    legend = list(orientation = 'h', x = 0.1, y = 1.1)
  )
```

### Produkty i Surowce

**Główne linie produktowe:**

*   **Bezpieczeństwo i Obrona:** Kamizelki kuloodporne, hełmy balistyczne, opancerzenie pojazdów i śmigłowców, makiety pneumatyczne sprzętu wojskowego.
*   **Ratownictwo:** Zapory przeciwpowodziowe, namioty pneumatyczne, łodzie ratownicze, skokochrony.
*   **Turystyka i BHP:** Odzież specjalistyczna, sprzęt do prac na wysokościach.

**Zasoby i Surowce:**

W działalności wykorzystywane są zaawansowane technicznie tkaniny i dzianiny techniczne, materiały balistyczne o wysokiej wytrzymałości, guma oraz tkaniny gumowane. Spółka posiada własną powlekarnię tkanin, co zapewnia jej niezależność produkcyjną.

### Wizja i Strategia

**Kierunki rozwoju:**

1.  **Ekspansja zagraniczna:** Aktywność poprzez spółki Lubawa Armenia oraz Lubawa USA.
2.  **Innowacje:** Prace badawczo-rozwojowe we własnym Centrum B+R nad nowoczesnymi osłonami balistycznymi.
3.  **Dywersyfikacja:** Balansowanie między zamówieniami wojskowymi a rynkiem cywilnym (ratownictwo, BHP).

::: {.callout-important}
## Informacja prawna
Materiały publikowane na tej stronie mają charakter wyłącznie informacyjny i edukacyjny. Nie stanowią porady inwestycyjnej, rekomendacji, ani oferty kupna lub sprzedaży instrumentów finansowych.
:::
