---
title: "Bank Millennium S.A. (MIL)"
subtitle: "Profil spółki Bank Millennium — notowania, analiza, strategia"
categories: [Finanse]
pagetitle: "Bank Millennium S.A. (MIL) | Profil spółki GPW - Notowania i Analiza"
format:
  html:
    header-includes: |
      <meta name="description" content="Bank Millennium S.A. (MIL) - profil spółki na GPW. Aktualne notowania, wykres z SMA200, analiza działalności i strategii. Branża: Finanse.">
      <meta name="keywords" content="Bank Millennium, MIL, akcje Bank Millennium, GPW, notowania, bank, finansowanie">
---

```{r setup, include=FALSE}
library(tidyverse)
library(htmltools)
library(plotly)
library(xts)
library(TTR)

get_stock_data <- function(ticker) {
  path <- "../data/prices100.RDS"
  if(!file.exists(path)) return(NULL)
  prices_all <- readRDS(path)
  col_idx <- which(names(prices_all) == ticker)
  if(length(col_idx) == 0) return(NULL)
  df <- prices_all[, c(1, col_idx)]
  names(df) <- c("date", "price")
  df <- df |> filter(!is.na(price))
  return(df)
}

stock_data <- get_stock_data("MIL")
last_row <- tail(stock_data, 1)
last_price <- last_row$price
last_date <- last_row$date
prev_price <- tail(stock_data$price, 2)[1]
change_pct <- round((last_price - prev_price) / prev_price * 100, 2)
y_ago_idx <- nrow(stock_data) - 252
if(y_ago_idx > 0) {
  y_ago_price <- stock_data$price[y_ago_idx]
  change_yy <- round((last_price - y_ago_price) / y_ago_price * 100, 2)
} else {
  change_yy <- "N/A"
}
color_dd <- if(change_pct >= 0) "success" else "danger"
color_yy <- if(is.numeric(change_yy) && change_yy >= 0) "success" else if(is.numeric(change_yy)) "danger" else "secondary"
val_yy <- if(is.numeric(change_yy)) paste0(change_yy, "%") else change_yy
```

::: {.company-header}
[← Spółki GPW](../spolki-gpw.html) | **Ticker:** MIL | **Bank Millennium S.A.** | **Siedziba:** Warszawa | **WWW:** [bankmillennium.pl](https://bankmillennium.pl/){rel="nofollow"} | **Branża:** [Finanse](../spolki-gpw.html#category=Finanse)
:::

```{r}
#| echo: false
#| results: asis
html_str <- paste0(
  '<div class="stock-metrics">',
  '<div class="stock-vbox stock-vbox-primary">',
  '<div class="stock-vbox-title">Cena (', format(last_date, '%Y-%m-%d'), ')</div>',
  '<div class="stock-vbox-value">', round(last_price, 2), '</div>',
  '</div>',
  '<div class="stock-vbox stock-vbox-', color_dd, '">',
  '<div class="stock-vbox-title">Zmiana d/d</div>',
  '<div class="stock-vbox-value">', change_pct, '%</div>',
  '</div>',
  '<div class="stock-vbox stock-vbox-', color_yy, '">',
  '<div class="stock-vbox-title">Zmiana y/y</div>',
  '<div class="stock-vbox-value">', val_yy, '</div>',
  '</div>',
  '</div>'
)
cat(html_str)
```

## Notowania

```{r}
#| echo: false
stock_xts <- xts(stock_data$price, order.by = as.Date(stock_data$date))
sma200 <- SMA(stock_xts, n = 200)
plot_ly(x = index(stock_xts), y = as.numeric(stock_xts), type = "scatter", mode = "lines", name = "Cena MIL") |>
  add_lines(x = index(stock_xts), y = as.numeric(sma200), name = "SMA 200", line = list(color = "orange")) |>
  layout(xaxis = list(title = "", rangeslider = list(visible = TRUE)), yaxis = list(title = "Cena (PLN)"), legend = list(orientation = "h", x = 0.1, y = 1.1), margin = list(t = 50))
```

## O spółce

**Profil działalności:**
Bank Millennium jest ogólnopolskim bankiem uniwersalnym, który oferuje kompleksowe usługi finansowe dla klientów indywidualnych, małych firm oraz dużych korporacji. Działa poprzez sieć placówek stacjonarnych oraz nowoczesne kanały cyfrowe, będąc częścią grupy kapitałowej oferującej także leasing, usługi maklerskie i fundusze inwestycyjne.

**Strategia i Perspektywy:**
Bank realizuje strategię **„Strategia 2028 – Wartość i Wzrost"**, której kluczowymi celami są zwiększenie liczby aktywnych klientów detalicznych, głęboka digitalizacja i hiperpersonalizacja usług oraz osiągnięcie wysokiej efektywności operacyjnej.

## Biznes

**Główne linie produktowe:**

* **Klienci indywidualni:** Konta osobiste (Millennium 360°), lokaty, kredyty gotówkowe i hipoteczne, karty płatnicze, produkty inwestycyjne i ubezpieczeniowe.

* **Bankowość korporacyjna:** Rachunki bieżące, finansowanie działalności (kredyty, leasing, faktoring), obsługa handlu zagranicznego.

* **Bankowość cyfrowa:** Zaawansowane systemy bankowości elektronicznej i terminale płatnicze.

**Zasoby i Surowce:**

Działalność opiera się na depozytach klientów, sieci oddziałów, platformach cyfrowych oraz kapitale własnym.

## Strategia

**Kierunki rozwoju:**

* **Strategia 2028:** Zwiększenie bazy klientów do 3,7 mln i podwojenie skali w bankowości korporacyjnej.

* **Digitalizacja:** Hiperpersonalizacja usług z wykorzystaniem nowych technologii.

* **Efektywność:** Osiągnięcie ROE na poziomie ok. 18%.

* **ESG:** Integracja zasad zrównoważonego rozwoju w modelu biznesowym.

:::: {.callout-important}
## Informacja prawna
Materiały publikowane na tej stronie mają charakter wyłącznie informacyjny i edukacyjny. Nie stanowią porady inwestycyjnej.
::::

