---
title: "ORLEN S.A. (PKN)"
format: 
  dashboard:
    orientation: columns
    nav-buttons: [github]
---

```{r setup, include=FALSE}
library(tidyverse)
library(plotly)
library(xts)
library(TTR)

# Funkcja pomocnicza do ładowania danych
get_stock_data <- function(ticker) {
  prices_all <- readRDS("../data/prices100.RDS")
  col_idx <- which(names(prices_all) == ticker)
  
  if(length(col_idx) == 0) return(NULL)
  
  df <- prices_all[, c(1, col_idx)]
  names(df) <- c("date", "price")
  df <- df %>% filter(!is.na(price))
  return(df)
}

stock_data <- get_stock_data("PKN")
last_row <- tail(stock_data, 1)
last_price <- last_row$price
last_date <- last_row$date

# Obliczenia zmian
prev_price <- tail(stock_data$price, 2)[1]
change_pct <- round((last_price - prev_price) / prev_price * 100, 2)

# Zmiana y/y
y_ago_idx <- nrow(stock_data) - 252
if(y_ago_idx > 0) {
  y_ago_price <- stock_data$price[y_ago_idx]
  change_yy <- round((last_price - y_ago_price) / y_ago_price * 100, 2)
} else {
  change_yy <- "N/A"
}

title_lp <- paste0("Cena (", last_date, ")")
```

## Column {width=30%}

### Informacje o spółce

**Ticker:** PKN  
**Siedziba:** Płock  
**WWWW:** [orlen.pl](https://orlen.pl)

**Branża:**  
[Surowce i energia](../spolki-gpw.qmd?branza=Surowce+i+energia)

**Podbranża:**  
[Rafinerie i produkcja paliw](../spolki-gpw.qmd?podbranza=rafinerie+i+produkcja+paliw)

---

```{r}
#| content: valuebox
#| title: !expr title_lp
list(
  icon = "currency-exchange",
  color = "primary",
  value = paste0(round(last_price, 2), " PLN")
)
```

<style>
.value-box .value-box-value {
  font-size: 1.8em !important;
}
.value-box .value-box-title {
  font-size: 0.8em !important;
}
</style>

```{r}
#| content: valuebox
#| title: "Zmiana d/d"
list(
  icon = "graph-up",
  color = if(change_pct >= 0) "success" else "danger",
  value = paste0(change_pct, "%")
)
```

```{r}
#| content: valuebox
#| title: "Zmiana y/y"
list(
  icon = "calendar-check",
  color = if(is.numeric(change_yy) && change_yy >= 0) "success" else if(is.numeric(change_yy)) "danger" else "secondary",
  value = if(is.numeric(change_yy)) paste0(change_yy, "%") else change_yy
)
```

### O spółce
n(Treść sekcji O spółce została przeniesiona do odpowiedniej zakładki w prawej kolumnie dashboardu.)
## Column {width=70% .tabset}

### Notowania

```{r}
#| title: Wykres historyczny z SMA200
stock_xts <- xts(stock_data$price, order.by = as.Date(stock_data$date))
sma200 <- SMA(stock_xts, n = 200)

plot_ly(x = index(stock_xts), y = as.numeric(stock_xts), type = 'scatter', mode = 'lines', name = 'Cena PKN') %>%
  add_lines(x = index(stock_xts), y = as.numeric(sma200), name = 'SMA 200', line = list(color = 'orange')) %>%
  layout(
    xaxis = list(title = "", rangeslider = list(visible = TRUE)),
    yaxis = list(title = "Cena (PLN)"),
    legend = list(orientation = 'h', x = 0.1, y = 1.1),
    margin = list(t = 50)
  )
```

### Profil i Segmenty

**Zdywersyfikowany model biznesowy:**  
Grupa ORLEN operuje w wielu kluczowych segmentach gospodarki, co pozwala na stabilizację wyników w różnych cyklach koniunkturalnych.

**Główne obszary działalności:**
*   **Rafineria:** Przerób ropy naftowej na paliwa, oleje i bazy asfaltowe. Główne zakłady w Płocku, Gdańsku, Czechach i na Litwie.
*   **Petrochemia:** Produkcja tworzyw sztucznych i chemikaliów wykorzystywanych w przemyśle.
*   **Energetyka:** Produkcja energii elektrycznej i ciepła (w tym inwestycje w OZE: farmy wiatrowe na morzu i fotowoltaika).
*   **Wydobycie (Upstream):** Poszukiwanie i wydobycie ropy i gazu (Polska, Norwegia, Pakistan, Kanada).
*   **Sprzedaż detaliczna:** Największa sieć stacji paliw w regionie oraz rozwój usług pozapaliwowych i logistycznych (Orlen Paczka).

### Misja i Przyszłość

Strategia ORLEN2030 zakłada transformację w kierunku koncernu niskoemisyjnego:
*   **Neutralność emisyjna:** Cel osiągnięcia zerowej emisji netto do 2050 roku.
*   **Energia odnawialna:** Dynamiczny rozwój projektów offshore (Baltic Power) i lądowych źródeł OZE.
*   **Nowoczesna petrochemia:** Wydłużanie łańcucha wartości i recykling surowców.
*   **Wodór:** Budowa infrastruktury dla paliw alternatywnych i czystego napędu wodorowego.

::: {.callout-note appearance="simple"}
## Informacja prawna
Materiały publikowane na tej stronie mają charakter wyłącznie informacyjny i edukacyjny. Nie stanowią porady inwestycyjnej.
:::
