---
title: "Żabka Group S.A. (ZAB)"
format: 
  dashboard:
    orientation: columns
    nav-buttons: [github]
---

```{r setup, include=FALSE}
library(tidyverse)
library(plotly)
library(xts)
library(TTR)

# Funkcja pomocnicza do ładowania danych
get_stock_data <- function(ticker) {
  prices_all <- readRDS("../data/prices100.RDS")
  col_idx <- which(names(prices_all) == ticker)
  
  if(length(col_idx) == 0) return(NULL)
  
  df <- prices_all[, c(1, col_idx)]
  names(df) <- c("date", "price")
  df <- df %>% filter(!is.na(price))
  return(df)
}

stock_data <- get_stock_data("ZAB")
last_row <- tail(stock_data, 1)
last_price <- last_row$price
last_date <- last_row$date

# Obliczenia zmian
prev_price <- tail(stock_data$price, 2)[1]
change_pct <- round((last_price - prev_price) / prev_price * 100, 2)

# Zmiana y/y (z uwagi na krótki staż na GPW - debiut Oct 2024, y/y może być N/A)
y_ago_idx <- nrow(stock_data) - 252
if(y_ago_idx > 0) {
  y_ago_price <- stock_data$price[y_ago_idx]
  change_yy <- round((last_price - y_ago_price) / y_ago_price * 100, 2)
} else {
  change_yy <- "N/A"
}

title_lp <- paste0("Cena (", last_date, ")")
```

## Column {width=30%}

### Informacje o spółce

**Ticker:** ZAB  
**Siedziba:** Poznań / Luksemburg  
**WWWW:** [zabkagroup.com](https://zabkagroup.com)

**Branża:**  
[Handel i konsumpcja](../spolki-gpw.qmd?branza=Handel+i+konsumpcja)

**Podbranża:**  
[Sieci convenience](../spolki-gpw.qmd?podbranza=sieci+convenience)

---

```{r}
#| content: valuebox
#| title: !expr title_lp
list(
  icon = "currency-exchange",
  color = "primary",
  value = paste0(round(last_price, 2), " PLN")
)
```

<style>
.value-box .value-box-value {
  font-size: 1.8em !important;
}
.value-box .value-box-title {
  font-size: 0.8em !important;
}
</style>

```{r}
#| content: valuebox
#| title: "Zmiana d/d"
list(
  icon = "graph-up",
  color = if(change_pct >= 0) "success" else "danger",
  value = paste0(change_pct, "%")
)
```

```{r}
#| content: valuebox
#| title: "Zmiana y/y"
list(
  icon = "calendar-check",
  color = if(is.numeric(change_yy) && change_yy >= 0) "success" else if(is.numeric(change_yy)) "danger" else "secondary",
  value = if(is.numeric(change_yy)) paste0(change_yy, "%") else change_yy
)
```

#### O spółce

Żabka Group to lider polskiego rynku modern convenience. Grupa zarządza siecią ponad 11 000 sklepów działających w modelu franczyzowym. Spółka zadebiutowała na GPW w Warszawie w październiku 2024 roku, stając się jedną z największych spółek w indeksie WIG20.

## Column {width=70% .tabset}

### Notowania

```{r}
#| title: Wykres historyczny z SMA200
stock_xts <- xts(stock_data$price, order.by = as.Date(stock_data$date))
sma200 <- if(nrow(stock_xts) >= 200) SMA(stock_xts, n = 200) else rep(NA, nrow(stock_xts))

p <- plot_ly(x = index(stock_xts), y = as.numeric(stock_xts), type = 'scatter', mode = 'lines', name = 'Cena ZAB')

if(!all(is.na(sma200))) {
  p <- p %>% add_lines(x = index(stock_xts), y = as.numeric(sma200), name = 'SMA 200', line = list(color = 'orange'))
}

p %>% layout(
    xaxis = list(title = "", rangeslider = list(visible = TRUE)),
    yaxis = list(title = "Cena (PLN)"),
    legend = list(orientation = 'h', x = 0.1, y = 1.1),
    margin = list(t = 50)
  )
```

### Biznes i Ekosystem

**Model biznesowy:**  
Żabka operuje w unikalnym ekosystemie integrującym sprzedaż detaliczną, usługi kurierskie oraz gastronomię (Żabka Café). 

**Kluczowe formaty i marki:**
*   **Żabka Convenience:** Podstawowy format sklepów blisko klienta.
*   **Żabka Nano:** Innowacyjne sklepy autonomiczne (bezobsługowe) oparte na technologii AI.
*   **Maczfit:** Lider rynku cateringu dietetycznego w Polsce (część grupy).
*   **Dietly:** Platforma e-commerce dedykowana zdrowej żywności.

**Infrastruktura:**  
Siedem zaawansowanych centrów logistycznych zapewnia dostawy do ponad 11 tysięcy placówek na terenie całego kraju.

### Strategia Rozwoju

Główne kierunki wzrostu Żabka Group:
*   **Ekspansja terytorialna:** Dalsze nasycanie rynku polskiego i wejście na rynki zagraniczne (np. Rumunia).
*   **Digitalizacja:** Rozwój aplikacji Żappka (ponad 6 mln aktywnych użytkowników) oraz personalizacja oferty (retail media).
*   **Logistyka 2.0:** Optymalizacja dostaw ostatniej mili i rozwój usług kurierskich.
*   **Zrównoważony styl życia:** Rozbudowa oferty produktów "Better for You" i ekologicznych rozwiązań w placówkach.

::: {.callout-note appearance="simple"}
## Informacja prawna
Materiały publikowane na tej stronie mają charakter wyłącznie informacyjny i edukacyjny. Nie stanowią porady inwestycyjnej.
:::
