---
title: "Prasówka GPW - 27 marca 2026"
date: "2026-03-27"
editor: 
  markdown: 
    wrap: 80
---

```{r setup, include=FALSE}
#| echo: false
#| warning: false

library(glue)
library(httr2)
library(htmltools)

date_str <- "27 marca 2026"
```

```{r header, include=FALSE}
#| echo: false
#| warning: false

cat("\n")
cat("---")
cat("\n")
cat(glue("date: '{date_str}'"))
cat("\n")
cat("---")
cat("\n")
cat("\n")
cat("# 📈 Prasówka GPW")
cat("\n")
cat("\n")
cat(glue("**{date_str}** | ~8:20"))
cat("\n")
cat("\n")
cat("---")
cat("\n")
```

## 📊 Nastroje przed sesją

**Ropa stabilna po wzrostach:** Ceny ropy naftowej utrzymują się na podwyższonych poziomach. Inwestorzy obserwują rozwój sytuacji na Bliskim Wschodzie po tym, jak Iran zezwolił statkom z Chin, Indii, Pakistanu i Iraku na przepływ przez cieśninę Ormuz. [Bankier](https://www.bankier.pl/wiadomosci){rel="nofollow"} [Money.pl](https://www.money.pl/gospodarka/){rel="nofollow"}

**Komentarz:** Sytuacja w Zatoce Perskiej pozostaje napięta, ale pojawiają się sygnały deeskalacji. Rynki czekają na dalsze informacje dotyczące negocjacji USA-Iran oraz ewentualnego porozumienia.

---

## 🇵🇱 Polska gospodarka

### Polski Narodowy Program Hutnictwa

Trwają analizy ws. utworzenia nowego programu polskiego hutnictwa na potrzeby przemysłu obronnego, który jednocześnie zabezpieczałby interesy ponad 30 tys. pracowników Jastrzębskiej Spółki Węglowej — powiedział PAP prezes ARP Bartłomiej Babuśka.

**Kluczowe fakty:**
- 9 marca ARP zawarła z JSW przedwstępną umowę sprzedaży Przedsiębiorstwa Budowy Szybów i Jastrzębskich Zakładów Remontowych za łączną cenę 1,066 mld zł
- Prezes ARP zapowiedział analizy dotyczące utworzenia Polskiego Narodowego Programu Hutnictwa
- Nowy podmiot mógłby zamówić stal od przemysłu zbrojeniowego „liczonych w miliardach złotych"
- Huta Częstochowa ma być jednym z kluczowych dostawców stali dla przemysłu zbrojeniowego
- Klientem nowego podmiotu byłaby Polska Grupa Zbrojeniowa [Bankier](https://www.bankier.pl/wiadomosc/Potrzebny-jest-program-hutnictwa-dla-obronnosci-JSW-moglaby-odegrac-kluczowa-role-prezes-ARP-9105233.html){rel="nofollow"}

### Zmiany w ryczałcie — uwaga przedsiębiorcy

Ministerstwo Finansów chce skończyć z optymalizacją podatkową. Przedsiębiorcy na niskiej stawce ryczałtu (8,5%) z wysokimi przychodami zapłacą wyższy podatek.

**Propozycja MF:**
- Przedsiębiorcy z przychodami powyżej 100 tys. zł rocznie płaciliby 15% zamiast 8,5%
- Wyższego podatku unikną tylko ci, którzy zatrudniają przynajmniej jednego pracownika na pełny etat
- Zmiany miałyby obowiązywać od 1 stycznia 2027 r.

Na zmianach stracą m.in. szkoleniowcy, pośrednicy, przedstawiciele handlowi, kosmetyczki, trenerzy personalni i część informatyków. [Bankier](https://www.bankier.pl/wiadomosc/Na-ryczalcie-sie-pogorszy-MF-chce-skonczyc-z-optymalizacja-9105175.html){rel="nofollow"}

### Zmiany w pomocy dla Ukraińców — NGO alarmują

Przedstawiciele kilkudziesięciu organizacji pozarządowych skierowali list otwarty do trzech resortów (MSWiA, zdrowia, pracy), wskazując na problemy z wygaszaniem zapisów tzw. specustawy.

**Problemy wskazane przez NGO:**
- Pacjenci w trakcie leczenia onkologicznego tracą dostęp do leków i procedur medycznych
- Rodzice małych dzieci tracą świadczenie 800+, które jest teraz powiązane z aktywnością zawodową
- Dziadkowie opiekujący się wnukami tracą własne zasiłki i pomoc na dziecko
- Osoby bez polskiego orzeczenia o niepełnosprawności nie mogą uzyskać pomocy

— Zdarza się, że takie osoby znajdują się bez prawa do pomocy medycznej, ubezpieczenia, bez dachu nad głową i żadnej drogi poprawy swojej sytuacji — powiedziała PAP prezeska Polskiego Forum Migracyjnego Agnieszka Kosowicz. [Bankier](https://www.bankier.pl/wiadomosc/Polska-zmienia-zasady-pomocy-dla-Ukraincow-NGO-sy-alarmuja-Pacjenci-onkologiczni-i-matki-w-pulapce-9105201.html){rel="nofollow"}

---

## 🌎 Świat

### Przełomowa reforma celna UE — koniec bezkarności Temu i Shein

Państwa członkowskie w ramach Rady UE i Parlament Europejski osiągnęły w czwartek wieczorem w Brukseli porozumienie w sprawie przełomowej reformy unijnych przepisów celnych.

**Główne założenia reformy:**
- Utworzenie jednolitego unijnego hubu danych celnych (ruszy w 2028 r., pełne wdrożenie do 2034 r.)
- Powołanie nowego unijnego organu celnego z siedzibą w Lille we Francji
- Nowa opłata manipulacyjna dla małych przesyłek z e-commerce (od lipca 2026 r.)
- Platformy sprzedażowe (nie konsumenci) będą odpowiadać za formalności celne
- Wprowadzenie grzywien na platformy importujące niebezpieczne produkty (nawet 6% rocznej wartości importu)
- Możliwość zawieszenia działalności platformy e-commerce za powtarzające się nieprzestrzeganie przepisów

Jak podkreślił minister finansów Cypru Makis Keravnos, reforma jest największą zmianą od powstania unii celnej w 1968 r.

W 2024 r. organy celne UE wykryły 64 tys. przypadków towarów stanowiących zagrożenie dla zdrowia konsumentów i zatrzymały 112 mln podrobionych towarów. [Bankier](https://www.bankier.pl/wiadomosc/Koniec-bezkarnosci-Temu-i-Shein-Przed-nami-historyczna-reforma-celna-9105143.html){rel="nofollow"} [Le Monde](https://www.lemonde.fr/economie/article/2026/03/26/shein-temu-l-ue-s-attaque-aux-petits-colis-des-sites-de-vente-en-ligne-chinois_6674440_3234.html){rel="nofollow"}

### Indie tną akcyzę na paliwa

Rząd Indii obniżył w piątek akcyzę na benzynę i olej napędowy o 10 rupii (0,11 USD) w odpowiedzi na kryzys wywołany wojną USA i Izraela z Iranem. Celem jest zahamowanie wzrostu cen paliw. [Bankier](https://www.bankier.pl/wiadomosc/Tania-ropa-z-Rosji-to-za-malo-Indie-tna-specjalna-dodatkowa-akcyze-9105182.html){rel="nofollow"}

### Iran otworzył cieśninę Ormuz

Minister spraw zagranicznych Iranu, Abbas Aragczi, oświadczył, że Iran zezwolił krajom takim jak Chiny, Rosja, Indie, Irak i Pakistan na przepływ przez strategiczną cieśninę Ormuz. W Zatoce Perskiej znajduje się obecnie 20 indyjskich statków, w tym pięć gazowców z LNG i cztery z ropą naftową. [Money.pl](https://www.money.pl/gospodarka/statki-z-kolejnych-krajow-moga-plywac-przez-ciesnine-ormuz-7268733515696224a.html){rel="nofollow"}

---

## 📅 Kalendarium

- **27 marca 2026** — decyzja rządu w sprawie cen paliw (dzień wcześniej przełożona)
- **do 31 marca 2026** — termin przekazania deklaracji podatkowych PIT

---

*Źródła: Bankier, Money.pl, Le Monde | Dane z 27.03.2026 | Notowania z 26.03.2026*