---
title: "Prasówka GPW - 25 marca 2026"
date: "2026-03-25"
editor: 
  markdown: 
    wrap: 80
---

```{r setup, include=FALSE}
#| echo: false
#| warning: false

library(glue)
library(httr2)
library(htmltools)

date_str <- "25 marca 2026"
```

```{r header, include=FALSE}
#| echo: false
#| warning: false

cat("\n")
cat("---")
cat("\n")
cat(glue("date: '{date_str}'"))
cat("\n")
cat("---")
cat("\n")
cat("\n")
cat("# 📈 Prasówka GPW")
cat("\n")
cat("\n")
cat(glue("**{date_str}** | ~8:30"))
cat("\n")
cat("\n")
cat("---")
cat("\n")
```

## 📊 Nastroje przed sesją

**Globalne rynki akcji:** Światowe giełdy próbują odreagować ubiegłotygodniową wyprzedaż. Wczorajsza sesja na Wall Street zakończyła się wzrostami, co daje nadzieję na lepsze otwarcie w Europie.

**Reakcja na doniesienia z Iranu:** Notowania ropy naftowej mocno spadają w reakcji na doniesienia o działaniach dyplomatycznych USA zmierzających do zakończenia wojny z Iranem. Ropa Brent spadła poniżej 100 USD za baryłkę (z poziomów 110+ USD w połowie marca).

**WIG20 wczoraj:** Indeks WIG20 zakończył wtorkową sesję na poziomie **3241,42 pkt** ze spadkiem o **0,82%**. Słabiej zachowywały się banki i średnie spółki.

**Komentarz:** Inwestorzy czekają na rozwój sytuacji na Bliskim Wschodzie. Jeśli faktycznie dojdzie do porozumienia USA-Iran, może to odblokować rajd na rynkach akcji.

---

## 🏢 Wiadomości ze spółek

### Echo Investment
**Wyniki IV kw. 2025:** Zysk netto j.d. wyniósł **109,1 mln zł** wobec konsensusu 107,7 mln zł — wynik nieznacznie powyżej oczekiwań. Zysk operacyjny: 159,4 mln zł. [Bankier](https://www.bankier.pl/wiadomosc/Echo-Investment-mialo-w-IV-kw-109-1-mln-zl-zysku-netto-j-d-wobec-107-7-mln-zl-konsensusu-9103748.html){rel="nofollow"}

### Wirtualna Polska Holding
**Wyniki 2025:** Rekordowe przychody gotówkowe Grupy wzrosły o **42%** do **2,19 mld zł**. Skorygowana EBITDA zwiększyła się o 23%, do **574 mln zł**. Turystyka zagraniczna pozostaje głównym motorem wzrostu. [Money.pl](https://www.money.pl/gospodarka/wirtualna-polska-z-rekordowymi-przychodami-i-rosnaca-ebitda-w-2025-roku-turystyka-zagraniczna-napedza-wzrost-grupy-7267832684390496a.html){rel="nofollow"}

### Ten Square Games
**Dywidenda za 2025:** Zarząd rekomenduje wypłatę **10 zł dywidendy na akcję**. Zysk netto za 2025 rok: 83,6 mln zł. Gra „Wings of Heroes" osiągnęła rekordowe płatności 31,8 mln zł w 2025 r. [Parkiet](https://www.parkiet.com/technologie/art44023671-ciekawe-wiesci-z-ten-square-games-bedzie-solidna-dywidenda){rel="nofollow"}

---

## 🇵🇱 Polska gospodarka

### Ceny paliw — decyzja w tym tygodniu
Ministerstwo Aktywów Państwowych, Ministerstwo Finansów i Ministerstwo Energii pracują nad rozwiązaniem dotyczącym cen paliw. **Decyzja rządu powinna zostać podjęta do końca tygodnia** — poinformował rzecznik rządu Adam Szłapka w TVP Info. [Bankier](https://www.bankier.pl/wiadomosc/Decyzja-rzadu-dot-cen-paliw-powinna-zapasc-do-konca-tygodnia-rzecznik-9103799.html){rel="nofollow"}

---

## 🌎 Świat

### Ropa i geopolityka
- **Ceny ropy:** Mocno spadają — nadzieja na koniec wojny z Iranem zbija „premię za ryzyko". Ropa Brent poniżej 100 USD (z 110+ USD w połowie marca).
- **Ceny metali:** Miedź na LME mocno rośnie w reakcji na doniesienia o dążeniu USA do zakończenia wojny z Iranem.

### USA — projekt „Złotej Kopuły"
Prezydent Donald Trump firmuje projekt tarczy antyrakietowej opartej na systemach kosmicznych „Złotej Kopuły" (Golden Dome). Szacowany koszt: ok. 185 mld USD. [Bankier](https://www.bankier.pl/wiadomosc/Nowy-projekt-Trumpa-USA-zbuduja-kosmiczna-tarcze-za-185-miliardow-dolarow-9103704.html){rel="nofollow"}

### Korea Północna — wizyta Łukaszenki
Alaksandr Łukaszenka przybył do Korei Północnej z pierwszą oficjalną wizytą na zaproszenie Kim Dzong Una. Przywódcy mają podpisać traktat o przyjaźni. [Bankier](https://www.bankier.pl/wiadomosc/Korea-Pln-Lukaszenka-przybyl-z-pierwsza-wizyta-z-Kimem-podpisze-traktat-o-przyjazni-9103784.html){rel="nofollow"}

---

## 📅 Kalendarium

- **27 marca 2026** — GPW wprowadza nowe zasady (formularze raportów rocznych)
- **14 kwietnia 2026** — Orzeł Biały (walne zgromadzenie)

---

*Źródła: Bankier, Money.pl, Parkiet, Strefa Inwestorów, XYZ | Dane z 25.03.2026 | Notowania z 24.03.2026*
